【裁判字號】    99,易,56
【裁判日期】    990205
【裁判案由】    竊盜
【裁判全文】
臺灣彰化地方法院刑事判決                99年度易字第56號
公  訴  人  臺灣彰化地方法院檢察署檢察官
被      告  丙○○
上列被告因竊盜案件，經檢察官提起公訴（98年度偵字第10479
號），本院判決如下：
    主  文
丙○○攜帶兇器，累犯，處有期徒刑柒月，圓鍬壹把沒收；又攜
帶兇器，累犯，處有期徒刑柒月，圓鍬壹把沒收。應執行有期徒
刑壹拾壹月，圓鍬壹把沒收。
    事  實
一、丙○○前因施用毒品案件，經本院以96年度訴字第1007 號
    刑事判決判處有期徒刑8月確定，於民國97年7月22日執行完
    畢。詎仍不知悔改，復基於意圖為自己不法所有之犯意，於
    98 年11月13日某時，騎乘車牌號碼MR5-458號機車並攜帶足
    供作兇器使用之圓鍬1把，在乙○○位於彰化縣田尾鄉○○
    路○段182號後方農田，利用圓鍬挖取乙○○所種植之真柏5
    棵，得手後再將竊取之真柏5棵載往彰化縣永靖鄉五福村五
    常巷185弄土地公廟旁之農田藏放。丙○○復於98年11月15
    日凌晨1時許之前某日，騎乘上開機車並攜帶上開足供作兇
    器使用之圓鍬1把，在甲○○位於彰化縣田尾鄉○○○段第
    106 號農田，利用圓鍬挖取甲○○所種植之羅漢松7棵，得
    手後再將竊取之羅漢松7棵載往彰化縣永靖鄉五福村五常巷
    185弄土地公廟旁之農田藏放。嗣因乙○○發現遭竊報警處
    理，為警在乙○○上開遭竊地點內，採集機車之車燈碎片，
    並於98 年11月16日晚間6時30分許，在彰化縣永靖鄉五福村
    五常巷185弄土地公廟旁農田內，扣得乙○○遭竊之真柏5棵
    、甲○○遭竊之羅漢松7棵，復為警發現丙○○所使用之車
    牌號碼M R5-458號機車後車燈破損，遂比對丙○○之機車後
    車燈與前述採集之車燈碎片，經拼湊後2者相符，而查悉上
    情。
二、案經彰化縣警察局北斗分局報告臺灣彰化地方法院檢察署檢
    察官偵查起訴。
    理    由
一、按「除簡式審判程式、簡易程式及第376條第1款、第2款所
    列之罪之案件外，第一審應行合議審判。」，刑事訴訟法第
    284條之1定有明文。本件被告所犯屬刑事訴訟法第37 6 條
    第2款所列之罪，爰依法行獨任審判。又本件有關以下所引
    用被告以外之人於審判外之言詞或書面陳述，而不符合刑事
    訴訟法第159條之1至第159條之4之規定者，業經公訴人、被
    告於本院審理時明示同意作為證據，且均經本院於審理時當
    庭直接提示而為合法之調查，公訴人、被告均未於言詞辯論
    終結前聲明異議，本院審酌前開證據作成或取得之狀況，並
    無非法或不當取證之情事，且亦無顯不可信之情況，故認為
    適當而均得以作為證據，是前開證據依刑事訴訟法第159 條
    之5之規定，均具有證據能力，先予敘明。
二、上開竊盜之犯罪事實，業據被告於警訊、偵查時及本院行準
    備程序與審理中，坦承不諱，且經證人即被害人乙○○、甲○○警詢證述綦詳，贓物認領保管單2紙及照片19幀附卷可
    稽，足徵被告之任意性自白與事實相符，可以採信。本件事
    證明確，被告之犯行洵堪認定，應予依法論科。
三、按刑法第321條第1項第3款所定之兇器，其種類並無限制，
    凡客觀上足以對人之生命、身體、安全構成威脅，具有危險
    性之兇器均屬之，是圓鍬係兇器無誤。核被告先後二次竊盜
    犯行，均係犯刑法第321條第1項第3款之攜帶兇器竊盜罪。
    被告先後2次竊盜犯行，犯意各別，行有互異，應分論併罰
    被告丙○○前因施用毒品案件，經本院以96年度訴字第1007
    號判處有期徒刑8月確定，於97年7月22日執行完畢，有臺灣
    彰化地法院檢察署刑案資料查註紀錄表在卷可稽，於5年內
    再犯本件有期徒刑以上之罪，為累犯，依刑法第47條第1項
    規定加重其刑。爰審酌被告不思以合法正當途徑賺取所得，
    任意竊取他人財物，侵害他人權益非微，顯然欠缺法紀觀念
    及自我控制能力，兼衡其所竊取之財物價值、對被害人所生
    損害、暨其犯罪動機、目的、手段及犯後坦承犯行之態度等
    一切情狀，量處如主文所示之刑，並定應執行之刑，以示懲
    儆。上開圓鍬係被告所有，業據被告於偵查中，供承在卷（
    是於本院所稱非伊所有，不可採信），係雖未扣案，但既為
    供犯罪所用之物，故依法予以宣告沒收。
據上論斷，應依刑事訴訟法299條第1項前段，刑法第321條第1項
第第3款、第47條第1項、第51條第5款，第38條第1項第2款，判
決如主文。
本案經檢察官邱鼎文到庭執行職務。
中    華    民    國    99    年    2     月    5     日
                  刑事第三庭          法  官  洪志賢
以上正本證明與原本無異。
如不服本判決應於收受判決後10日內向本院提出上訴書狀，並
應敘述具體理由。其未敘述上訴理由者，應於上訴期間屆滿後
20日內向本院補提理由書(均須按他造當事人之人數附繕本)
「切勿逕送上級法院」。
告訴人或被害人對於判決如有不服具備理由請求檢察官上訴者，
其上訴期間之計算係以檢察官收受判決正本之日期為準。
中    華    民    國    99    年    2     月    5     日
                                      書記官  許億先
附錄本案論罪科刑法條全文：
中華民國刑法第321條
（加重竊盜罪）
犯竊盜罪而有左列情形之一者，處 6 月以上、 5 年以下有期徒
刑：
一、於夜間侵入住宅或有人居住之建築物、船艦或隱匿其內而犯
    之者。
二、毀越門扇、牆垣或其他安全設備而犯之者。
三、攜帶兇器而犯之者。
四、結夥三人以上而犯之者。
五、乘火災、水災或其他災害之際而犯之者。
六、在車站或埠頭而犯之者。
前項之未遂犯罰之。

司法院資訊處製作；財團法人民間司法改革基金會備份。
